【裁判字號】    92,台上,3180
【裁判日期】    920612
【裁判案由】    準強盜
【裁判全文】
最高法院刑事判決                              九十二年度台上字第三一八○號
    上  訴  人  甲○○
右上訴人因準強盜案件，不服台灣高等法院台中分院中華民國九十二年三月三十一日
第二審判決（九十二年度上訴字第二０七號，起訴案號：台灣苗栗地方法院檢察署九
十一年度偵字第二二三五號），提起上訴，本院判決如左：
    主  文
上訴駁回。
    理  由
按刑事訴訟法第三百七十七條規定，上訴於第三審法院，非以判決違背法令為理由，
不得為之。是提起第三審上訴，應以原判決違背法令為理由，係屬法定要件。如果上
訴理由狀並未依據卷內訴訟資料，具體指摘原判決不適用何種法則或如何適用不當，
或所指摘原判決違法情事，顯與法律規定得為第三審上訴理由之違法情形，不相適合
時，均應認其上訴為違背法律上之程式，予以駁回。本件原判決綜合調查證據之結果
，認上訴人甲○○犯有刑法第三百二十九條竊盜，因脫免逮捕，而當場施以強暴罪（
累犯）之事實，因認第一審判決，論上訴人以上開罪名，依刑法第三百二十八條第一
項之刑度處斷，並以上訴人為累犯，依同法第四十七條規定加重其刑後，量處有期徒
刑伍年拾月，為無不合，予以維持，駁回上訴人在第二審之上訴，已詳認定犯罪事
實之依據及憑以認定之理由，並對上訴人否認對被害人邱德朗當場施強暴之辯詞，如
何不足採信，均已依據卷內資料予以指駁及說明，從形式上觀察，原判決並無違背法
令情形。按事實之認定及證據之取捨，乃屬事實審法院之職權，證人所為供述及合法
調查所得證據，何者為可採，事實審法院本得參酌其他相關證據為自由之判斷，苟無
違反經驗法則或論理法則，自難指為違法。原判決依憑上訴人之部分自白，被害人邱
德朗及證人林文鵬於警訊或一審偵審時之指訴及供證，如原判決理由一所列各項證據
，及其他調查證據之結果，認定上訴人確有本件準強盜罪犯行，摒棄不採上訴人及邱
德朗嗣於原審所為事後有利、迴護之詞，經核其證據之取捨及證明力之判斷於法均無
不合。上訴意旨仍執陳詞，謂邱德朗傷勢非上訴人毆打或推倒所致，上訴人於邱德朗
從後面出手抓上訴人前胸時，基於防衛意思，以手撥開邱德朗之手，並於邱德朗跌倒
時，向邱德朗表示不會逃跑，上訴人自無為脫免逮捕而施強暴之犯意及行為，邱德朗
對其受傷原因之指述前後不一，原審就邱德朗受傷原因之認定亦與採取之證據前後矛
盾，原判決以推測之詞所為不利上訴人之認定，顯有未當等語，係就原判決理由一已
詳為論斷與說明之事項，再事爭執，殊非適法之第三審上訴理由。次按刑事訴訟法第
三百七十九條第十款所謂應於審判期日調查之證據，必須該證據確與待證事實有重要
關係，就其案情委有調查之必要者而言。本件事證已臻明確，原審未就邱德朗跌倒時
，上訴人曾否對邱某表示不會逃跑一節，不為無益之調查，自不得指為調查未盡。此
外，上訴人徒憑己意，對原審採證認事職權之適法行使及原判決理由已詳為論斷之事
項，任意爭辯，顯與法定上訴第三審之形式要件不符，其上訴違背法律上之程式，應
予駁回。
據上論結，應依刑事訴訟法第三百九十五條前段，判決如主文。
中      華      民      國    九十二    年      六      月     十二     日
                              最高法院刑事第五庭
                                  審判長法官  謝  家  鶴
                                        法官  洪  文  章
                                        法官  花  滿  堂
                                        法官  陳  世  淙
                                        法官  洪  佳  濱
      右正本證明與原本無異
                                              書  記  官
中      華      民      國    九十二    年      六      月    二十七    日
                                                                       Ｋ


司法院資訊處製作；財團法人民間司法改革基金會備份。
